# 其他权益工具投资

提问人：lv1025280320 时间：2021-06-05 13:54:34
以公允价值计量且其变动计入其他综合收益的金融资产（债务工具）日后处置时，其他综合收益需转入损益，即处置损益需在损益中确认，所以区分减值损失和其他综合收益是有意义的。与之相比，以公允价值计量且其变动计入其他综合收益的金融资产（其他权益工具投资）之所以无需计提减值，就是与其日后的处置损益不计入损益相对应。
请教陈版如何理解其他权益工具投资准则不计提减值？

回答人：chenyiwei
其他权益工具投资的公允价值变动和处置差额均不计入损益，这一处理方式，根据IASB的解释，有简化会计处理的考虑。既然其公允价值变动和处置差额均不影响损益（最终无损益影响），那么单独将其持有期间的减值损失计入损益也就没有意义了。

提问人：dira_xie 时间：2021-08-06 23:33:10
请教陈版，其他权益工具投资分红取得的投资收益，是否属于非经常性损益？

回答人：chenyiwei
一般对于此类投资持有期间的分红收益不作为非经常性损益处理。但如果被投资公司与本企业的主业关系不大，且其盈利不稳定，偶发性的大额盈利之后分配了较大金额的股利，即此时的股利收益具有偶发性的，可能需列入非经常性损益。